# 对将要处置亏损子公司应收账款坏账准备的计提

提问人：sisisiminglei 时间：2020-11-28 17:16:00
陈版 您好 请教一下 上市公司计划将亏损子公司处置给大股东 上市公司对该亏损子公司存在大额的应收账款 该子公司本身已经资不抵债 请问在年底的时候 该亏损子公司已经作为合并外关联方 不纳入合并范围 上市公司预计应收账款已经无法收回 全额计提坏账准备有问题吗？在出具被处置子公司审计报告时对应支付给上市公司的应付账款要做出处理吗？如果不做处理 上市公司应收账款全额计提 被处置股权按照成本法评估转让 转让作价相当于低了上市公司相当于承受了双倍损失 是不是利益受损？应该怎么处理比较好？感谢陈版解惑。

回答人：chenyiwei
“上市公司计划将亏损子公司处置给大股东”，尚未是实际处置，为何就不将其纳入合并报表范围了？
对母公司个别报表层面而言，根据该子公司的状况合理估计可收回金额，考虑如何计提准备。
在出具被处置子公司审计报告时对应支付给上市公司的应付账款不需要做出处理，除非上市公司明确豁免该债务。

提问人：sisisiminglei 时间：2020-11-29 21:03:00
陈版 是这样的 年底前完成交割 该亏损子公司不再并表 上市公司对该亏损子公司的应收账款成为合并外关联方应收款项 会挂在上市公司账面上 如果上市公司在处置该亏损子公司时没有对这块应收款项豁免 一方面因为预计无法收回 应收账款全额计提减值准备 另外一方面股权按照成本法评估转让价格里含有亏损子公司无法支付的负债 相当于股权价格被评估低了 上市公司承受了双倍损失 不会被质疑上市公司利益被侵占吗？ 如果从维护上市公司利益方面来说 预计该被处置子公司未来无法偿还该应收账款 还是明确豁免这块债权 比较好 是吗？辛苦陈版回复

回答人：chenyiwei
不论是否主动豁免，最终对合并报表层面的损益影响应相同。